# 感谢各位网友厚爱！

提问人：chenyiwei 时间：2012-01-06 00:26:48
承蒙各位网友厚爱，本人有幸被选为论坛 2011 年度优秀版主第一名，在此不胜感谢！希望在下一年里多多交流，把CPA业务的探讨引向深入，使我们的执业水平共同得到提升！再次谢谢各位！

回答人：chenyiwei
承蒙各位网友厚爱，本人有幸被选为论坛 2011 年度优秀版主第一名，在此不胜感谢！希望在下一年里多多交流，把CPA业务的探讨引向深入，使我们的执业水平共同得到提升！再次谢谢各位！